臺灣高等法院臺中分院交通事件裁定　　100年度交抗字第872號
抗　告　人
即受處分人　林坤成
上列抗告人因違反道路交通管理處罰條例案件，不服臺灣臺中地
方法院中華民國100年9月5日所為裁定（100年度交聲字第2556、
2557、2558號），提起抗告，本院裁定如下：
    主  文
抗告駁回。
    理  由
一、本件抗告人即受處分人林坤成（下稱抗告人）抗告（按抗告
    人誤繕為聲明異議，實為抗告）意旨略以：抗告人開車20幾
    年，超速罰單不到5張，今（100）年3月至7月間行經臺中市
    沙鹿區臺 10線6.7公里處，經警察通知抗告人於速限60公里
    之路段，有時速94公里、88公里、89公里之超速違規，抗告
    人認該處設置之儀器故障，致該段時間之罰單較以往多出千
    百倍，為此不符提起抗告云云。
二、按汽車駕駛人，行車速度，超過規定之最高時速，或低於規
    定之最低時速，除有第43條第1項第2款情形外，處新臺幣（
    1, 200元以上2,400元以下罰鍰，並記違規點數1點，道路交
    通管理處罰條例第40條及第63條第1項第1款分別定有明文。
    次按違反道路交通管理處罰條例第40條規定，汽車駕駛人行
    車速度，超過規定之最高時速20公里以上未滿40公里，期限
    內繳納罰鍰或到案聽候裁決者，處 1,800元罰鍰，違反道路
    交通管理事件統一裁罰基準及處理細則第2條第2項之裁罰基
    準表亦有明定。另按汽車駕駛人之行為經以科學儀器取得證
    據資料證明其行為違規，當場不能或不宜攔截製單舉發者，
    得逕行舉發，道路交通管理處罰條例第7條之2第1項第7款亦
    定有明文。
三、經查：
  (一)抗告人駕駛其所有車牌號碼OX-6852號自小客車，分別於100
    年4月28日11時35分許、100年5月12日11時9分許、100年5月
    25 日16時22分許，行經限速60公里之臺中市沙鹿區台 10線
    6.7 Ｋ處，經雷達測速照相設備（主機機號：VDSR-10K10，
    證號：JOGA0000000A號）採證測得違規之日期及時間：2011
    年4月28日11時35分49秒、2011年5月12日11時09分13秒、20
    11年5月25日16時22分09秒，上開自用小客車之車速各為94K
    m /h、88Km/h、89Km/h之情形，而有行車速度超過規定之最
    高時速20公里以上未滿40公里之違規，為臺中市政府警察局
    交通警察大隊依違反道路交通管理處罰條例第40條規定逕行
    舉發等情，有臺中市政府警察局舉發違反道路交通管理事件
    通知單暨交通違規採證照片3張（見原審卷第5至 7頁）及交
    通部公路總局臺中區○○○○○道路交通管理事件裁決書 3
    份（見原審卷第11至13頁）在卷可稽，是抗告人有上開超速
    違規之事實，要無疑問。
  (二)按目前我國警察取締超速駕駛之科學儀器可區分為二類，一
    為定點設置之固定式測速照相設備（包含有雷達、雷射），
    一為手持或車裝流動之測速儀器（發射兩條雷射光束計算目
    標車輛之進、出場時間)。而度量衡法第5條規定：「為確保
    交易安全、維護大眾安全健康及環境保護，主管機關得就供
    交易、證明、公務檢測、環境保護、公共安全、醫療衛生有
    關之度量衡器，指定為法定度量器」，故於度量衡器檢定檢
    查辦法第 3條第1項第7款即規定公務檢測用雷達測速儀及公
    務檢測用雷射測速儀（光達式）為應經檢定之法定度量衡器
    。同辦法第18條亦規定檢定合格在使用中之度量衡器，應接
    受檢定機關（構）之定期或不定期檢查。是經列為法定度量
    器之公務測速設備裝置，自應經由國家專責機關檢定合格後
    加以使用，並定期檢測，方能昭得公信。
  (三)查本案 3件設置於舉發地點，用以測定抗告人行駛速度所使
    用之雷達測速照相設備（主機器號：VDSR-10K10、檢定合格
    單號碼：JOGA0000000A號），係於99年11月26日通過經濟部
    標準檢驗局國家標準檢驗合格在案，且領有檢定合格證書（
    編號：JO0000000），有效日期至100年11月30日，此有臺中
    市政府警察局交通警察大隊100年7月11日中市警交執字第10
    00013211號函暨隨函檢附之經濟部標準檢驗局雷達測速儀檢
    定合格證書影本1份附卷可憑（見原審卷第9至10頁）。是本
    件抗告人駕駛所有前揭車輛違規時間經警測得行駛超速時，
    該雷達測速儀均尚在檢定合格有效期限內，應可排除儀器故
    障、損壞等因素，該測速結果之準確性自可採信。又觀諸本
    案 3件違規採證照片中，均僅顯現抗告人所有之上開自用小
    客車在用以表示雷達測速照相設備雷達波範圍之區域內，並
    無兩輛車同時均在雷達波範圍之區域內，致無法判斷或誤判
    究係何者始為本案 3件違規採證照片之被測車輛之情事，堪
    認抗告人所有之上開自用小客車即係本案 3件違規採證照片
    之被測車輛無誤。抗告意旨雖質疑該測速儀器故障云云，惟
    查並無其他證據顯示上開儀器有損壞、故障或不準確之情形
    ，其準確度應值信賴，執勤警員本其維護交通秩序及安全之
    職責，依據該測得數據所為之上開舉發行為，應無違誤。是
    抗告人空言質疑測速儀器之正確性，尚乏所據，難認可採。
四、綜上所述，本件抗告人於上開時、地駕駛上開自用小客車，
    而有前揭汽車行駛道路行車速度超過規定最高速限20公里以
    上未滿40公里之違規事實，已臻明確。從而，原處分機關依
    道路交通管理處罰條例第40條、63條第1項第1款及違反道路
    交通管理事件統一裁罰基準表等規定，分別裁處抗告人罰鍰
    1800元，並記違規點數 1點，核無違誤，原審駁回抗告人之
    聲明異議，尚無違法或不當。抗告人仍執陳詞提起本件抗告
    ，所指情節，委無可採，是本件抗告為無理由，應予駁回。
據上論結，應依道路交通事件處理辦法第25條，刑事訴訟法第41
2條，裁定如主文。
中    華    民    國   100    年    10    月    17    日
            刑事第十二庭  審判長法  官  康  應  龍
                                法  官  黃  家  慧
                                法  官  張  靜  琪
以上正本證明與原本無異。
不得再抗告。
                                書記官  李  淑  芬

中    華    民    國   100    年    10    月    17    日